臺灣屏東地方法院刑事判決　　　　　　　100年度易字第184號
公　訴　人　臺灣屏東地方法院檢察署檢察官
被　　　告　王平文
指定辯護人　本院公設辯護人張宏惠
上列被告因違反毒品危害防制條例案件，經檢察官提起公訴（99
年度毒偵字第2993號），檢察官聲請法院改依協商程序而為判決
，本院判決如下：
    主  文
王平文施用第二級毒品，累犯，處有期徒刑捌月；扣案之甲基安
非他命壹包（含包裝袋，驗前淨重零點零參參公克、驗後淨重零
點零貳捌公克），沒收銷燬之；扣案之玻璃球吸食器壹組，沒收
。
    事實及理由
一、王平文前因竊盜、搶奪案件，經臺灣桃園地方法院以民國94
    年度訴字第2519號判處應執行有期徒刑1 年2 月確定。復因
    施用毒品案件，經臺灣桃園地方法院以94年度訴字第2265號
    判處應執行有期徒刑1 年6 月確定。嗣入監執行上開有期徒
    刑，上開二案復經臺灣桃園地方法院以96年度聲減字第1885
    號裁定減刑後並定應執行刑為有期徒刑1 年5 月確定，而於
    97年1 月16日縮短刑期假釋出監並付保護管束，並於97年2
    月1 日因縮短刑期且假釋期滿未經撤銷而以執行完畢論；又
    因竊盜案件，經臺灣桃園地方法院以98年度審易字第515 號
    判處有期徒刑4 月確定（減刑），上開三案再經臺灣桃園地
    方法院以98年度聲字第3314號裁定定應執行有期徒刑1 年8
    月確定，而就剩餘刑期部分再於98年11月20日易科罰金執行
    完畢。王平文前另因施用毒品案件，經臺灣桃園地方法院裁
    定送觀察勒戒後，因認有繼續施用毒品之傾向，又經臺灣桃
    園地方法院裁定令入戒治處所施以強制戒治，並於90年1 月
    4 日入所戒治，其後於90年6 月22日停止戒治並付保護管束
    （轉入監執行另案所處有期徒刑，迄至91年8 月30日始縮短
    刑期執畢出監），而於90年12月19日保護管束期滿，視為強
    制戒治期滿，並經臺灣桃園地方法院檢察署檢察官於91年1
    月2 日以91年度戒偵字第12號不起訴處分確定。其於上開強
    制戒治執行完畢釋放後之5 年內，再因前揭施用毒品案件，
    經臺灣桃園地方法院判處罪刑如上並執行完畢在案。詎其仍
    不知悔改，竟基於施用第二級毒品之犯意，於99年12月3 日
    21時許（起訴書記載為99年12月4 日8 時許往前回溯120 小
    時內之某時點），在其位於屏東縣潮州鎮○○里○○路94號
    住處內（起訴書記載為不詳處所），以將甲基安非他命置入
    玻璃球內燒烤，再吸食其煙霧之施用方式，施用甲基安非他
    命1 次。嗣於99年12月4 日凌晨5 時20分許，在其前揭住處
    前，因行跡可疑，為警查獲，經徵得其同意採尿送驗結果呈
    甲基安非他命陽性反應，並扣得用餘之第二級毒品甲基安非
    他命1 包（含包裝袋，驗前淨重0.033公克、驗後淨重0.028
    公克），以及其所有而供其施用第二級毒品所用之玻璃球吸
    食器1 組，始獲上情。
二、證據：被告於本院審理時之自白、台灣檢驗科技股份有限公
    司99年12月17日KH/2010/C0000000號濫用藥物檢驗報告、搜
    索扣押筆錄、扣押物品目錄表、高雄醫學大學附設中和紀念
    醫院100 年3 月18日檢驗報告、第二級毒品甲基安非他命1
    包（含包裝袋，驗前淨重0.033 公克、驗後淨重0.028 公克
    ）、供施用甲基安非他命所用之玻璃球吸食器1 組。
三、本件被告業已認罪，經檢察官、被告及其辯護人於審判外達
    成協商之合意，其合意內容為：被告施用第二級毒品，願受
    有期徒刑8 月之宣告。核被告所為，係犯毒品危害防制條例
    第10條第2 項之施用第二級毒品罪。被告持有第二級毒品之
    低度行為，應為施用第二級毒品之高度行為所吸收，不另論
    罪。被告前有如事實欄所載徒刑之宣告及執行完畢之事實，
    此有臺灣高等法院被告前案紀錄表可參，其受有期徒刑執行
    完畢後，5 年內故意再犯本件有期徒刑以上之罪，為累犯，
    應依刑法第47條第1 項之規定，加重其刑。準此，因上開協
    商合意並無刑事訴訟法第455 條之4 第1 項所列情形之一，
    檢察官聲請改依協商程序而為判決，且不論本件有無加重減
    輕事由，當事人均同意如主文之刑度，是本院爰不經言詞辯
    論，於協商合意範圍內為協商判決。扣案之第二級毒品甲基
    安非他命1 包（含包裝袋，驗前淨重0.033 公克、驗後淨重
    0.028 公克），另該包裝袋與其上殘留之毒品，已難以分析
    剝離，俱應依毒品危害防制條例第18條第1 項前段規定，併
    宣告沒收銷燬之，至送鑑耗損之甲基安非他命晶體，既已滅
    失，自無庸再予宣告沒收銷燬之必要；另扣案之玻璃吸食器
    1 組，為被告所有，且係供被告犯本件施用第二級毒品罪所
    用，已據被告自承在卷，爰依刑法第38條第1 項第2 款規定
    ，併予宣告沒收。
四、應適用之法條：刑事訴訟法第455 條之4 第2 項、第455 條
    之8 、第454 條第1 項，毒品危害防制條例第10條第2 項、
    第18條第1 項前段，刑法第11條前段、第47條第1 項、第38
    條第1 項第2 款。
五、本判決除有刑事訴訟法第455 條之4 第1 項第1 款、第2 款
    、第4 款、第6 款、第7 款所定情形之一，或違反同條第2
    項規定者外，不得上訴。
六、如有前項得上訴之情形者，得自判決送達之日起10日內，向
    本院提出上訴書狀，上訴於第二審法院。
本案經檢察官鍾佩真到庭執行職務。
中    華    民    國    100     年    3   月    31    日
                    刑事第一庭  法  官  楊宗翰
以上正本證明與原本無異。
中    華    民    國    100     年    3   月    31    日
                                書記官  鍾小屏
附錄本判決論罪科刑所依據之法條：
毒品危害防制條例第10條
施用第一級毒品者，處 6 月以上 5 年以下有期徒刑。
施用第二級毒品者，處 3 年以下有期徒刑。